【裁判字號】    98,上訴,3586
【裁判日期】    981112
【裁判案由】    毒品危害防制條例
【裁判全文】
臺灣高等法院刑事判決                98年度上訴字第3586號
上  訴  人
即  被  告  甲○○
上列上訴人因毒品危害防制條例案件，不服臺灣臺北地方法院98
年度訴字第906號，中華民國98年6月17日第一審判決（起訴案號
：臺灣臺北地方法院檢察署98年度毒偵字第1034號），提起上訴
，本院判決如下：
    主  文
上訴駁回。
    事  實
一、甲○○於民國87年間因施用第二級毒品安非他命案件，經臺
    灣臺北地方法院裁定令入戒治處所施以強制戒治期滿後，由
    台灣台北地方法院檢察署檢察官於89年8月3日以89年度戒毒
    偵字第216、221、222、223號為不起訴處分確定；90年6月
    間再因施用第二級毒品安非他命案件，經臺灣臺北地方法院
    於90年9月20日以90年度簡字第2986號判處有期徒刑5月確定
    ，又於90年7月間因施用第一級毒品海洛因及第二級毒品安
    非他命案件，經臺灣板橋地方法院於90年7月1日以90年度毒
    聲字第2716號裁定令入戒治處所施以強制戒治1年確定，於
    92年12月12日執行完畢，另經臺灣板橋地方法院於90年11月
    28日以90年度訴字第1349號判決定應執行刑1年4月（施用第
    二級毒品部分有期徒刑10月，施用第一級毒品部分有期徒刑
    8月），上開施用毒品之案件，嗣由臺灣板橋地方法院於91
    年11月19日以91年度聲字第2298號裁定定應執行刑為有期徒
    刑1年8月確定，再於91年間因施用第一級毒品海洛因案件，
    經台灣台北地方法院於92年7月31日以92年度訴字第495號判
    處有期徒刑1年確定，與上開案件合併執行，於94年10月20
    日假釋出監，其後復於95年間因施用第一級毒品、第二級毒
    品案件，經臺灣臺北地方法院以95年度訴字第1877號判處有
    期徒刑1年6月確定，經本院96年度聲減字第3915號減為有期
    徒刑9月，甫於97年5月22日縮刑期滿執行完畢，詎猶不知悔
    改，復基於施用第一級、第二級毒品之犯意，於98年3月23
    日上午10時許，在臺北市萬華區捷運龍山寺站之公共廁所內
    ，將第一級毒品海洛因混合第二級毒品甲基安非他命摻水置
    入注射針筒之方式，同時施用第一級毒品海洛因及第二級毒
    品安非他命1次，為警於同日11時10分在臺北市○○區○○
    街與康定路口查獲，並扣得第一級毒品海洛因1包（淨重1.4
    公克、純質淨重0.28公克）、第二級毒品甲基安非他命1包
    （淨重1.1公克）及使用過之注射針筒1支。
二、案經臺北市政府警察局萬華分局報請臺灣臺北地方法院檢察
    署檢察官偵查起訴。
    理  由
一、上訴人即被告甲○○對於上揭施用第一級海洛因、第二級毒
    品甲基安非他命之犯行迭於警詢、偵查及本院審理時均坦承
    不諱，僅辯稱：伊想把其他的施毒案件合併處理云云。經查
    ：被告於98年3月23日經警查獲後採集尿液鑑驗結果，確呈
    安非他命類陽性反應及鴉片類陽性反應，此有98年3月27日
    臺灣尖端先進生技醫藥股份有限公司濫用藥物檢驗報告書1
    件在卷可稽，復有扣案之第一級毒品海洛因1包（淨重1.4公
    克、純質淨重0.28公克，有法務部調查局用藥物實驗室98年
    5月6日調科壹字第09823014110號鑑定書附偵卷第73頁可佐
    ）、第二級毒品甲基安非他命1包（淨重1.1公克、驗餘淨重
    1.1038公克，有交通部民用航空局航空醫務中心航藥鑑字第
    0981679號鑑定書附偵卷第70頁可憑）及使用過之注射針筒1
    支在卷可稽，足認被告出於任意性之自白與事實相符，堪予
    採信。按刑法修正條文自95年7月1日起施行，其中原刑法第
    56條之連續犯規定業經刪除，即修正後之刑法已無連續犯得
    論以裁判上一罪之情形；依刑法第56條修正理由之說明，謂
    「對繼續犯同一罪名之罪者，均適用連續犯之規定論處，不
    無鼓勵犯罪之嫌，亦使國家刑罰權之行使發生不合理之現象
    」「基於連續犯原為數罪之本質及刑罰公平原則之考量，爰
    刪除有關連續犯之規定」等語，即係將本應各自獨立評價之
    數罪，回歸本來就應賦予複數法律效果之原貌；因此，就刑
    法修正施行後多次施用毒品之犯行，採一罪一罰，始符合立
    法本旨。上訴人於刑法修正施行後之多次施用毒品犯行，除
    符合接續犯之要件外，即應一罪一罰（最高法院96年8月21
    日96年度第9次刑事庭會議決議意旨參照）；故上訴人於刑
    法修正施行後多次施用毒品之犯行，係各別獨立成罪，並無
    集合犯之關係，被告所辯尚不足採。又被告前有如事實欄記
    載之施用毒品紀錄，有本院被告前案紀錄表一份附卷可稽，
    其於五年內再犯毒品危害防制條例第十條之罪，與毒品危害
    防制條例第二十三條第二項之起訴條件符合。本件事證明確
    ，被告犯行洵堪認定，應依法論科。
二、核被告甲○○所為，係犯毒品危害防制條例第10條第1項、
    第2項之施用第1級、第2級毒品罪;而其各持有扣案之第1級
    毒品海洛因、第2級毒品甲基安非他命之行為，既意在供己
    施用，各為其施用毒品之高度行為所吸收，均不另論罪；又
    被告以同1個施用行為同時觸犯施用第1級、第2級毒品罪2罪
    ，為想像競合犯，應依刑法第55條規定從一重施用第1級毒
    品罪處斷。另查被告前因毒品等案件，經本院分別判處有期
    徒刑、減刑並定其應執行刑為9月確定，而於97年5月22日縮
    刑期滿執行完畢，有本院被告前案紀錄表在卷可查，其於5
    年以內故意再犯本件有期徒刑以上之刑之罪，應論以累犯，
    並依刑法第47條規定加重其刑。爰審酌被告之素行不佳，有
    多次施用毒品之犯行，犯罪後坦承犯行，及施用毒品係自殘
    行為，損害自己之健康等一切情狀，量處有期徒刑八月。扣
    案之第一級毒品海洛因1包（淨重1.4公克、純質淨重0.28公
    克）、第二級毒品甲基安非他命1包（淨重1.1公克、驗餘淨
    重1.1038公克），均應依毒品危害防制條例第18條第1項前
    段之規定，沒收銷燬；而扣案之注射針筒1支，係被告所有
    且供其犯罪之用，另依刑法第38條第1項第2款規定併予沒收
    之諭知。
三、原審詳查後，認被告犯行明確，援引毒品危害防制條例第10
    條第1項、第2項（原審贅引第11條第項、第2項）、第18條
    第1項前段，刑法第11條前段（原審誤繕為第1項）、第55條
    （原審贅引前段）、第47條第1項、第38條第1項第2款（原
    審贅引第3項前段）等規定，量處被告有期徒刑八月，併為
    相關沒收之宣告，已敘明其認定上訴人犯罪事實之證據及理
    由，經核原審認事用法並無違誤，量刑於法亦無不當，應予
    維持。被告上訴意旨猶以前詞置辯，核無理由，應予駁回。
據上論斷，應依刑事訴訟法第368條，判決如主文。
本案經檢察官許仲瑩到庭執行職務。
中    華    民    國    98    年    11    月    12    日
                  刑事第十七庭  審判長法  官  趙功恆
                                      法  官  陳憲裕
                                      法  官  黃雅芬
以上正本證明與原本無異。
如不服本判決，應於收受送達後10日內向本院提出上訴書狀，其
未敘述上訴之理由者並得於提起上訴後10日內向本院補提理由書
（均須按他造當事人之人數附繕本）「切勿逕送上級法院」。
                                      書記官  鄭雅云
中    華    民    國    98    年    11    月    12    日
附錄：本案論罪科刑法條全文
毒品危害防制條例第10條
施用第一級毒品者，處6月以上5年以下有期徒刑。
施用第二級毒品者，處3年以下有期徒刑。


司法院資訊處製作；財團法人民間司法改革基金會備份。
